Minutes et répertoires du notaire Auguste JOZON, 18 septembre 1843 - 12 février 1885 (étude XXX)
Archives nationales
- Minutes de Auguste JOZON, août 1843 - 28 février 1885; MC/ET/XXX/839 - MC/ET/XXX/1178
  - Minutes. 1871, octobre, octobre 1871; MC/ET/XXX/1032
  - Minutes. 1871, novembre, novembre 1871; MC/ET/XXX/1033
  - Minutes. 1871, décembre, décembre 1871; MC/ET/XXX/1034
  - Minutes. 1872, janvier, janvier 1872; MC/ET/XXX/1035
    - Arrêté de compte de tutelle présenté par Pierre Étienne Auguste Chocat dit Hamilton, physicien mécanicien, demeurant à Saint-Privé (Yonne), à son beau-fils, Paul Michel Louis Devillers, employé de commerce, demeurant même adresse., 30 janvier 1872; MC/ET/XXX/1035
      De l'image fixe à l'image animée (1820-1910), documents du Minutier central des notaires de Paris relatifs à l'histoire des photographes et de la photographie, par Marc Durand, Paris, Archives nationales, 2013 (sous presse), notice n° 1015 (version dématérialisée de l'instrument de recherche, les notices biographiques et compléments de descriptions d'actes ne se trouvent que sur la version papier de l'ouvrage, voir contexte dans le Plan d’orientation général - Notaires de Paris, guides thématiques du Minutier).
      Saint-Privé (Yonne); Chocat, Pierre Étienne Auguste; Devillers, Paul Michel Louis
  - Minutes. 1872, février, février 1872; MC/ET/XXX/1036
    - Création d'une société entre Isaac dit Georges Lévy, photographe, demeurant 113, boulevard de Sébastopol et Moyse Léon, propriétaire, demeurant 34, rue Montpensier, société en commandite ayant pour objet la fabrication et la vente de vues photographiques stéréoscopiques sur verre et papier sous la raison sociale I. Lévy et Cie, dont le siège social est fixé 113, boulevard de Sébastopol, ancienne maison Ferrier père et fils et Soulier., 28 février 1872; MC/ET/XXX/1036
      1872, 4 mai Dépôt des pièces de publication.
      De l'image fixe à l'image animée (1820-1910), documents du Minutier central des notaires de Paris relatifs à l'histoire des photographes et de la photographie, par Marc Durand, Paris, Archives nationales, 2013 (sous presse), notice n° 3108 (version dématérialisée de l'instrument de recherche, les notices biographiques et compléments de descriptions d'actes ne se trouvent que sur la version papier de l'ouvrage, voir contexte dans le Plan d’orientation général - Notaires de Paris, guides thématiques du Minutier).
      Sébastopol (boulevard de); Montpensier (rue); Lévy, Isaac dit Georges; Léon, Moyse
  - Minutes. 1872, mars - 1872, avril, mars 1872 - avril 1872; MC/ET/XXX/1037
  - Minutes. 1872, mai, mai 1872; MC/ET/XXX/1038
    - Certificat de vie en langue hollandaise de Agathe Laurier, épouse d'Isaac Ephraïm dit Jules Du Moulin, 17 mai 1872; MC/ET/XXX/1038
      texte en langue hollandaise
      Actes signalés par les lecteurs et correspondants du Minutier central des notaires de Paris, 2000-2011 (base de données migrée: voir contexte dans le Plan d’orientation général - Notaires de Paris, guides thématiques du Minutier).
      Date de création de la notice: 2007
      notoriété; Ephraïm dit Jules Dumoulin, Isaac; Laurier, Agathe
  - Minutes. 1872, juin, juin 1872; MC/ET/XXX/1039
    - RétroCession par Moyse Léon, propriétaire, demeurant 34, rue Montpensier, à sa fille Céline Léon, fabricante de chapellerie pour dames, demeurant 8, rue du Sentier, veuve de Maurice [Léon] Mayer, d'un fonds de chapellerie situé à Paris et de créances commerciales, que ce dernier avait acquit le 29 août 1871., 19 juin 1872; MC/ET/XXX/1039
      De l'image fixe à l'image animée (1820-1910), documents du Minutier central des notaires de Paris relatifs à l'histoire des photographes et de la photographie, par Marc Durand, Paris, Archives nationales, 2013 (sous presse), notice n° 3007 (version dématérialisée de l'instrument de recherche, les notices biographiques et compléments de descriptions d'actes ne se trouvent que sur la version papier de l'ouvrage, voir contexte dans le Plan d’orientation général - Notaires de Paris, guides thématiques du Minutier).
      Sentier (rue du); Montpensier (rue); Léon, Céline; Mayer, Maurice [Léon]; Léon, Moyse
    - Mainlevée d'inscription hypothécaire par Charles Nathan Haas, négociant, demeurant 141, boulevard de Sébastopol, au profit de Léon Molien de Perthon, négociant, demeurant 6, rue Blanche, et ci-devant 22, boulevard de Sébastopol., 26 juin 1872; MC/ET/XXX/1039
      De l'image fixe à l'image animée (1820-1910), documents du Minutier central des notaires de Paris relatifs à l'histoire des photographes et de la photographie, par Marc Durand, Paris, Archives nationales, 2013 (sous presse), notice n° 2324 (version dématérialisée de l'instrument de recherche, les notices biographiques et compléments de descriptions d'actes ne se trouvent que sur la version papier de l'ouvrage, voir contexte dans le Plan d’orientation général - Notaires de Paris, guides thématiques du Minutier).
      Sébastopol (boulevard de); Blanche (rue); Haas, Charles Nathan; Molien de Perthon, Léon
  - Minutes. 1872, juillet - 1872, août, juillet 1872 - août 1872; MC/ET/XXX/1040
  - Minutes. 1872, septembre - 1872, octobre, septembre 1872 - octobre 1872; MC/ET/XXX/1041
  - Minutes. 1872, novembre - 1872, décembre, novembre 1872 - décembre 1872; MC/ET/XXX/1042
  - Minutes. 1873, janvier - 1873, février, janvier 1873 - février 1873; MC/ET/XXX/1043
    - Inventaire après décès de Henriette Alexandrine Pauline Dantan, fille de Antoine Laurent Dantan, statuaire, [dit Dantan aîné] et de Marie Louise Cart, demeurant 3, place Vintimille, 17 février 1873; MC/ET/XXX/1043
      inventaire après décès; Dantan, Henriette Alexandrine Pauline; Dantan, Antoine Laurent [Dantan aîné]; Dantan aîné, Dantan, Antoine Laurent; Cart, Marie Louise
  - Minutes. 1873, mars - 1873, avril, mars 1873 - avril 1873; MC/ET/XXX/1044
    - Vente par Louis Godefroy Jadin et Charles Emmanuel Jadin demeurant au 25 place Vendôme, à Simon Haas et à son épouse Sophie Henriette Getz demeurant au 101 boulevard Malesherbes, de terrains avenue de Valois., 9 avril 1873; MC/ET/XXX/1044
      Entrée n° 20160112 du 29 février 2016
      Date de révision: 2016 (N. Jourdain)
      acte de vente; Malesherbes (boulevard); Valois (avenue de); Vendôme (place); Jadin, Louis Godefroy; Jadin, Charles Emmanuel; Haas, Simon; Getz, Sophie Henriette
    - Procès-verbal concernant la mise en adjudication d'un établissement de photographie situé 8, boulevard des Italiens et exploité par André Eugène Adolphe Disdéri, photographe, demeurant même adresse. À signaler, il semble que la mise à prix avait été fixée initialement dans le cahier des charges à 100 000 francs, cette somme a été barrée dans le texte pour être remplacée par 50 000 francs., 15 avril 1873; MC/ET/XXX/1044
      1873, 18 avril Cahier des charges dressé à la requête d'André Adolphe Disdéri. La mise à prix est fixée à 50 000 francs. 1873, 18 avril Procès-verbal d'approbation dudit cahier. 1873, 29 avril Procès-verbal de dire rectificatif. 1873, 6 mai Procès-verbal de dire de non-adjudication.
      De l'image fixe à l'image animée (1820-1910), documents du Minutier central des notaires de Paris relatifs à l'histoire des photographes et de la photographie, par Marc Durand, Paris, Archives nationales, 2013 (sous presse), notice n° 1573 (version dématérialisée de l'instrument de recherche, les notices biographiques et compléments de descriptions d'actes ne se trouvent que sur la version papier de l'ouvrage, voir contexte dans le Plan d’orientation général - Notaires de Paris, guides thématiques du Minutier).
      Italiens (boulevard des); Disdéri, André Eugène Adolphe (1819-1889)
  - Minutes. 1873, mai, mai 1873; MC/ET/XXX/1045
  - Minutes. 1873, juin, juin 1873; MC/ET/XXX/1046
    - Vente par Antoine Just Léon Marie de Noailles duc de Mouchy Prince de Poix, chevalier de la Légion d'honneur, boulevard de Courcelles, n° 33, à Simon Haas, négociant, et Sophie Henriette Getz, son épouse, boulevard Malesherbes, n° 101, d'une portion de l'impasse dite avenue de Valois, boulevard Malesherbes, n° 119., 20 juin 1873; MC/ET/XXX/1046
      MC/RE/XXX/29
      acte de vente; Courcelles (boulevard de); Malesherbes (boulevard); Valois (avenue de); Noailles de Mouchy, Antoine Just Léon de; Haas, Simon; Getz, Sophie Henriette; négociant
  - Minutes. 1873, juillet, juillet 1873; MC/ET/XXX/1047
  - Minutes. 1873, août - 1873, septembre, août 1873 - septembre 1873; MC/ET/XXX/1048
  - Minutes. 1873, octobre - 1873, novembre, octobre 1873 - novembre 1873; MC/ET/XXX/1049
  - Minutes. 1873, décembre, décembre 1873; MC/ET/XXX/1050
  - Minutes. 1874, janvier, janvier 1874; MC/ET/XXX/1051
    - Fondation par Moyse Léon, ancien négociant, demeurant 34, rue Montpensier, d'une caisse de prêts pour l'établissement des jeunes ouvriers israélites de Paris dite Fondation Moïse Léon., 14 janvier 1874; MC/ET/XXX/1051
      De l'image fixe à l'image animée (1820-1910), documents du Minutier central des notaires de Paris relatifs à l'histoire des photographes et de la photographie, par Marc Durand, Paris, Archives nationales, 2013 (sous presse), notice n° 3008 (version dématérialisée de l'instrument de recherche, les notices biographiques et compléments de descriptions d'actes ne se trouvent que sur la version papier de l'ouvrage, voir contexte dans le Plan d’orientation général - Notaires de Paris, guides thématiques du Minutier).
      Montpensier (rue); Léon, Moyse
  - Minutes. 1874, février, février 1874; MC/ET/XXX/1052
  - Minutes. 1874, mars, mars 1874; MC/ET/XXX/1053
  - Minutes. 1874, avril, avril 1874; MC/ET/XXX/1054
  - Minutes. 1874, mai, mai 1874; MC/ET/XXX/1055
  - Minutes. 1874, juin, juin 1874; MC/ET/XXX/1056
  - Minutes. 1874, juillet - 1874, août, juillet 1874 - août 1874; MC/ET/XXX/1057
  - Minutes. 1874, septembre, septembre 1874; MC/ET/XXX/1058
  - Minutes. 1874, octobre - 1874, novembre, octobre 1874 - novembre 1874; MC/ET/XXX/1059
  - Minutes. 1874, décembre, décembre 1874; MC/ET/XXX/1060
  - Minutes. 1875, janvier, janvier 1875; MC/ET/XXX/1061
  - Minutes. 1875, février, février 1875; MC/ET/XXX/1062
  - Minutes. 1875, mars, mars 1875; MC/ET/XXX/1063
  - Minutes. 1875, avril, avril 1875; MC/ET/XXX/1064
  - Minutes. 1875, mai, mai 1875; MC/ET/XXX/1065
    - Présentation de compte de tutelle par Michel Victor Susse, papetier, demeurant 7, passage des Panoramas, à ses trois fils, Jean Louis Victor, Jean-Baptiste Amédée et Jean-Baptiste Eugène Susse, du 11 au 12 janvier 1832., 11 janvier 1832 - 12 janvier 1832; MC/ET/XXX/1065
      De l'image fixe à l'image animée (1820-1910), documents du Minutier central des notaires de Paris relatifs à l'histoire des photographes et de la photographie, par Marc Durand, Paris, Archives nationales, 2013 (sous presse), notice n° 4580 (version dématérialisée de l'instrument de recherche, les notices biographiques et compléments de descriptions d'actes ne se trouvent que sur la version papier de l'ouvrage, voir contexte dans le Plan d’orientation général - Notaires de Paris, guides thématiques du Minutier).
      Panoramas (passage des); Susse, Michel Victor; Susse, Jean Louis Victor; Susse, Jean-Baptiste Amédée; Susse, Jean-Baptiste Eugène
  - Minutes. 1875, juin, juin 1875; MC/ET/XXX/1066
  - Minutes. 1875, juillet, juillet 1875; MC/ET/XXX/1067
  - Minutes. 1875, août, août 1875; MC/ET/XXX/1068
  - Minutes. 1875, septembre - 1875, octobre, septembre 1875 - octobre 1875; MC/ET/XXX/1069
  - Minutes. 1875, novembre - 1875, décembre, novembre 1875 - décembre 1875; MC/ET/XXX/1070
  - Minutes. 1876, janvier, janvier 1876; MC/ET/XXX/1071
  - Minutes. 1876, février - 1876, mars, février 1876 - mars 1876; MC/ET/XXX/1072
  - Minutes. 1876, avril, avril 1876; MC/ET/XXX/1073
  - Minutes. 1876, mai, mai 1876; MC/ET/XXX/1074
  - Minutes. 1876, juin, juin 1876; MC/ET/XXX/1075
  - Minutes. 1876, juillet, juillet 1876; MC/ET/XXX/1076
  - Minutes. 1876, août - 1876, septembre, août 1876 - septembre 1876; MC/ET/XXX/1077
  - Minutes. 1876, octobre, octobre 1876; MC/ET/XXX/1078
  - Minutes. 1876, novembre, novembre 1876; MC/ET/XXX/1079
  - Minutes. 1876, décembre, décembre 1876; MC/ET/XXX/1080
  - Minutes. 1877, janvier - 1877, février, janvier 1877 - février 1877; MC/ET/XXX/1081
  - Minutes. 1877, mars, mars 1877; MC/ET/XXX/1082
  - Minutes. 1877, avril, avril 1877; MC/ET/XXX/1083
  - Minutes. 1877, mai, mai 1877; MC/ET/XXX/1084
  - Minutes. 1877, juin, juin 1877; MC/ET/XXX/1085
  - Minutes. 1877, juillet, juillet 1877; MC/ET/XXX/1086
  - Minutes. 1877, août, août 1877; MC/ET/XXX/1087
  - Minutes. 1877, septembre, septembre 1877; MC/ET/XXX/1088
  - Minutes. 1877, octobre, octobre 1877; MC/ET/XXX/1089
  - Minutes. 1877, novembre, novembre 1877; MC/ET/XXX/1090
  - Minutes. 1877, décembre, décembre 1877; MC/ET/XXX/1091
  - Minutes. 1878, janvier, janvier 1878; MC/ET/XXX/1092
  - Minutes. 1878, février, février 1878; MC/ET/XXX/1093
  - Minutes. 1878, mars, mars 1878; MC/ET/XXX/1094
    - Cahier des charges pour la vente d'une maison de campagne située à Saint-Privé près Joigny (Yonne) et du droit au bail du théâtre Robert-Houdin et des ateliers et salons de photographie de la Photographie Tourtin, dépendant d'une maison située 8, boulevard des Italiens et dépendant de la liquidation des communauté et succession entre Pierre Étienne Auguste Chocat dit Hamilton et sa veuve, Amélie Charlotte Braconnier, propriétaire, demeurant à Saint-Privé, à la requête de cette dernière, représentée par Charles Jules Auguste Adam. Cahier des charges dressé contre le frère et la sœur du défunt, Marie Louise émilie Chocat, épouse Deschamps, et Jules Chocat, demeurant tous deux à Saint-Privé. La mise à prix pour le théâtre Robert-Houdin est fixée à 18 000 francs et pour la Photographie Tourtin à 10 000 francs. À signaler: le défunt est mort 6, cité Bergère, à l'Hôtel Lacombe, où il se trouvait momentanément., 21 mars 1878; MC/ET/XXX/1094
      21 mars Dépôt dudit cahier des charges par Charles Jules Auguste Adam, ancien notaire. 1878, 15 avril Procès-verbal d'adjudication au profit d'Amélie Charlotte Braconnier, veuve Chocat dit Hamilton, à titre de co-licitante, pour les sommes principales de 18 050 et 10 050 francs.
      De l'image fixe à l'image animée (1820-1910), documents du Minutier central des notaires de Paris relatifs à l'histoire des photographes et de la photographie, par Marc Durand, Paris, Archives nationales, 2013 (sous presse), notice n° 1018 (version dématérialisée de l'instrument de recherche, les notices biographiques et compléments de descriptions d'actes ne se trouvent que sur la version papier de l'ouvrage, voir contexte dans le Plan d’orientation général - Notaires de Paris, guides thématiques du Minutier).
      Italiens (boulevard des); Chocat, Pierre Étienne Auguste
  - Minutes. 1878, avril, avril 1878; MC/ET/XXX/1095
  - Minutes. 1878, mai, mai 1878; MC/ET/XXX/1096
    - Dépôt avec reconnaissance d'écritures et de signatures par Amélie Charlotte Braconnier, veuve de Pierre Étienne Auguste Chocat dit Hamilton, demeurant à Blois (Loir-et-Cher), d'un bail pour six ans, passé le 1er mai 1878, à Jean Jacques Émile Robert-Houdin, physicien prestidigitateur, demeurant 35, rue de Bellechasse, pour le théâtre Robert-Houdin situé 8, boulevard des Italiens. Loyer annuel de 15 000 francs. À signaler: l'acte reprend les conditions faites aux locataires concernant le commerce photographique et les soirées théâtrales de 1866 à 1878., 6 mai 1878; MC/ET/XXX/1096
      De l'image fixe à l'image animée (1820-1910), documents du Minutier central des notaires de Paris relatifs à l'histoire des photographes et de la photographie, par Marc Durand, Paris, Archives nationales, 2013 (sous presse), notice n° 1019 (version dématérialisée de l'instrument de recherche, les notices biographiques et compléments de descriptions d'actes ne se trouvent que sur la version papier de l'ouvrage, voir contexte dans le Plan d’orientation général - Notaires de Paris, guides thématiques du Minutier).
      Italiens (boulevard des); Bellechasse (rue de); Blois (Loir-et-Cher); Chocat, Pierre Étienne Auguste; Braconnier, Amélie Charlotte; Robert-Houdin, Jean Jacques Émile
    - Dépôt avec reconnaissance d'écritures et de signatures par Amélie Charlotte Braconnier, veuve de Louis Étienne Auguste Chocat dit Hamilton, demeurant à Blois (Loir-et-Cher) d'un bail pour six ans, passé le 1er mai 1878, à Jean Jacques Émile Robert-Houdin, physicien prestidigitateur, demeurant 35, rue de Bellechasse, pour le théâtre Robert-Houdin situé 8, boulevard des Italiens. Loyer annuel de 15 000 francs. À signaler: l'acte reprend le détail des conditions faites aux locataires, concernant le commerce photographique et des soirées théâtrales de 1866 à 1878., 6 mai 1878; MC/ET/XXX/1096
      De l'image fixe à l'image animée (1820-1910), documents du Minutier central des notaires de Paris relatifs à l'histoire des photographes et de la photographie, par Marc Durand, Paris, Archives nationales, 2013 (sous presse), notice n° 4347 (version dématérialisée de l'instrument de recherche, les notices biographiques et compléments de descriptions d'actes ne se trouvent que sur la version papier de l'ouvrage, voir contexte dans le Plan d’orientation général - Notaires de Paris, guides thématiques du Minutier).
      Bellechasse (rue de); Italiens (boulevard des); Blois (Loir-et-Cher); Braconnier, Amélie Charlotte; Robert-Houdin, Jean Jacques Émile; Chocat, Pierre Étienne Auguste
  - Minutes. 1878, juin, juin 1878; MC/ET/XXX/1097
    - Fondation par Moyse Léon, ancien négociant, et Henriette Visser, son épouse, demeurant 34, rue Montpensier, d'une caisse de prêts pour l'établissement des jeunes ouvriers israélites de Paris dite établissement à l'École de travail israélite de Paris, les 26 et 27 juin 1878., 26 juin 1878 - 27 juin 1878; MC/ET/XXX/1097
      De l'image fixe à l'image animée (1820-1910), documents du Minutier central des notaires de Paris relatifs à l'histoire des photographes et de la photographie, par Marc Durand, Paris, Archives nationales, 2013 (sous presse), notice n° 3009 (version dématérialisée de l'instrument de recherche, les notices biographiques et compléments de descriptions d'actes ne se trouvent que sur la version papier de l'ouvrage, voir contexte dans le Plan d’orientation général - Notaires de Paris, guides thématiques du Minutier).
      Montpensier (rue); Léon, Moyse; Visser, Henriette
  - Minutes. 1878, juillet, juillet 1878; MC/ET/XXX/1098
  - Minutes. 1878, août, août 1878; MC/ET/XXX/1099
  - Minutes. 1878, septembre - 1878, octobre, septembre 1878 - octobre 1878; MC/ET/XXX/1100
  - Minutes. 1878, novembre, novembre 1878; MC/ET/XXX/1101
    - Contrat de mariage sous le régime de la communauté de biens entre Émile Meyer Daniel Rosenthal, négociant, demeurant 9, rue Baudin, et Claire Raudnitz, négociante, demeurant avec son père, Jules Raudnitz, rentier, 13, rue de la Grange-Batelière. Mariage à la mairie du 9e arrondissement de Paris., 5 novembre 1878; MC/ET/XXX/1101
      De l'image fixe à l'image animée (1820-1910), documents du Minutier central des notaires de Paris relatifs à l'histoire des photographes et de la photographie, par Marc Durand, Paris, Archives nationales, 2013 (sous presse), notice n° 4209 (version dématérialisée de l'instrument de recherche, les notices biographiques et compléments de descriptions d'actes ne se trouvent que sur la version papier de l'ouvrage, voir contexte dans le Plan d’orientation général - Notaires de Paris, guides thématiques du Minutier).
      Grange-Batelière (rue de la); Baudin (rue); Rosenthal, Émile Meyer Daniel; Raudnitz, Claire; Raudnitz, Jules
  - Minutes. 1878, décembre, décembre 1878; MC/ET/XXX/1102
  - Minutes. 1879, janvier, janvier 1879; MC/ET/XXX/1103
  - Minutes. 1879, février, février 1879; MC/ET/XXX/1104
  - Minutes. 1879, mars, mars 1879; MC/ET/XXX/1105
  - Minutes. 1879, avril, avril 1879; MC/ET/XXX/1106
  - Minutes. 1879, mai, mai 1879; MC/ET/XXX/1107
    - Inventaire après décès d'Henriette Visser, dressé entre le 1er et le 6 mai 1879, dans sa maison située 34, rue Montpensier, où la défunte est morte, le 5 décembre 1878, à la requête de son mari, Moyse Léon, rentier, demeurant même adresse et de leurs cinq enfants, Rachel, Céline, Rosine, Aline et Ernest Léon. (21 f.). Extrait: M. Moïse Léon déclare que les inventaires de ladite société (I. Lévy et Cie) sont fait fin avril de chaque année. Et que d'après l'inventaire dressé le 30 avril dernier et comprenant l'année sociale du 30 avril 1878 au dit jour 30 avril dernier, la part d'intérêt et de bénéfice revenant audit Sieur Léon pendant ladite période, s'est élevée à la somme de 20 208,70 francs., 1er mai 1879; MC/ET/XXX/1107
      De l'image fixe à l'image animée (1820-1910), documents du Minutier central des notaires de Paris relatifs à l'histoire des photographes et de la photographie, par Marc Durand, Paris, Archives nationales, 2013 (sous presse), notice n° 3010 (version dématérialisée de l'instrument de recherche, les notices biographiques et compléments de descriptions d'actes ne se trouvent que sur la version papier de l'ouvrage, voir contexte dans le Plan d’orientation général - Notaires de Paris, guides thématiques du Minutier).
      Montpensier (rue); Léon, Moyse; Visser, Henriette; Léon, Rachel; Léon, Céline; Léon, Rosine; Léon, Aline; Léon, Ernest
  - Minutes. 1879, juin, juin 1879; MC/ET/XXX/1108
  - Minutes. 1879, juillet, juillet 1879; MC/ET/XXX/1109
  - Minutes. 1879, août, août 1879; MC/ET/XXX/1110
  - Minutes. 1879, septembre, septembre 1879; MC/ET/XXX/1111
  - Minutes. 1879, octobre, octobre 1879; MC/ET/XXX/1112
  - Minutes. 1879, novembre, novembre 1879; MC/ET/XXX/1113
  - Minutes. 1879, décembre, décembre 1879; MC/ET/XXX/1114
  - Minutes. 1880, janvier, janvier 1880; MC/ET/XXX/1115
    - Donation réciproque entre Isaac dit Georges Lévy, négociant, et Rosine Léon, son épouse, demeurant 113, boulevard de Sébastopol. À signaler: écrit en marge sur la couverture: madame Lévy est décédée en son domicile 73, rue de la Tour, le 16 juillet 1897., 14 janvier 1880; MC/ET/XXX/1115
      De l'image fixe à l'image animée (1820-1910), documents du Minutier central des notaires de Paris relatifs à l'histoire des photographes et de la photographie, par Marc Durand, Paris, Archives nationales, 2013 (sous presse), notice n° 3109 (version dématérialisée de l'instrument de recherche, les notices biographiques et compléments de descriptions d'actes ne se trouvent que sur la version papier de l'ouvrage, voir contexte dans le Plan d’orientation général - Notaires de Paris, guides thématiques du Minutier).
      Sébastopol (boulevard de); Tour (rue de la); Lévy, Isaac dit Georges; Léon, Rosine
    - Renonciation par Georges Émile Robert-Houdin, artiste peintre, demeurant 55, boulevard Arago, à bénéfice d'inventaire dans la succession de son père, Jean Eugène Robert dit Robert-Houdin., 17 janvier 1880; MC/ET/XXX/1115
      De l'image fixe à l'image animée (1820-1910), documents du Minutier central des notaires de Paris relatifs à l'histoire des photographes et de la photographie, par Marc Durand, Paris, Archives nationales, 2013 (sous presse), notice n° 4349 (version dématérialisée de l'instrument de recherche, les notices biographiques et compléments de descriptions d'actes ne se trouvent que sur la version papier de l'ouvrage, voir contexte dans le Plan d’orientation général - Notaires de Paris, guides thématiques du Minutier).
      Arago (boulevard); Robert, Jean Eugène; Robert-Houdin, Georges Émile
  - Minutes. 1880, février, février 1880; MC/ET/XXX/1116
  - Minutes. 1880, mars, mars 1880; MC/ET/XXX/1117
  - Minutes. 1880, avril, avril 1880; MC/ET/XXX/1118
  - Minutes. 1880, mai, mai 1880; MC/ET/XXX/1119
  - Minutes. 1880, juin, juin 1880; MC/ET/XXX/1120
  - Minutes. 1880, juillet, juillet 1880; MC/ET/XXX/1121
  - Minutes. 1880, août - 1880, septembre, août 1880 - septembre 1880; MC/ET/XXX/1122